pl: Typ płytki telewizora: Płytka wzmacniacza audio; Płytka BU1; Płytka sterownika podświetlenia; Płytka główna/zasilająca combo; Płytka sterująca; Płytka IR/przycisków; Płytka inwertera; Płytka J; Płytka sterownika LED; Płytka combo sterownika LED/zasilacza; Płytka LVDS; Płytka logiczna; Płytka główna; Płytka zasilacza; Płytka T-Con; Płytka Wi-Fi; Inne
vi: Loại bo mạch tivi: Bảng khuếch đại âm thanh; Bảng BU1; Bảng điều khiển đèn nền; Bảng chính/nguồn kết hợp; Bảng điều khiển; Bảng hồng ngoại/nút bấm; Bảng biến tần; Bảng J; Bảng điều khiển LED; Bảng điều khiển LED/nguồn kết hợp; Bảng LVDS; Bảng logic; Bảng chính; Bảng nguồn điện; Bảng T-Con; Bảng Wi-Fi; Khác
zh-TW: 電視電路板類型: 音訊放大器板; BU1 板; 背光驅動板; 組合主/電源板; 控制板; 紅外線/按鈕板; 逆變器板; J 板; LED 驅動板; LED 驅動/電源組合板; LVDS 板; 邏輯板; 主板; 電源板; T-Con 板; Wi-Fi 板; 其他
pt-PT: Tipo de placa de circuito da televisão: Placa amplificadora de áudio; Placa BU1; Placa controladora de retroiluminação; Placa combinada principal/alimentação; Placa de controlo; Placa IR/botões; Placa inversora; Placa J; Placa controladora de LED; Placa combinada controladora de LED/alimentação; Placa LVDS; Placa lógica; Placa principal; Placa de fonte de alimentação; Placa T-Con; Placa Wi-Fi; Outro
sl-SI: Tip vezja televizorja: Plošča zvočnega ojačevalnika; Plošča BU1; Plošča gonilnika osvetlitve ozadja; Kombinirana glavna/napajalna plošča; Nadzorna plošča; Plošča IR/gumbov; Inverterska plošča; Plošča J; Plošča gonilnika LED; Kombinirana plošča gonilnika LED/napajanja; Plošča LVDS; Logična plošča; Glavna plošča; Napajalniška plošča; Plošča T-Con; Plošča wi-fi; Drugo
fi: Television piirilevyn tyyppi: Audiovahvistinlevy; BU1-levy; Taustavalonohjainlevy; Yhdistetty pää/virtalähdelevy; Ohjauslevy; Infrapuna/painikelevy; Invertterikortti; J-levy; LED-ohjainlevy; LED-ohjain/virtalähde yhdistelmälevy; LVDS-levy; Logiikkalevy; Päälevy; Virtalähdelevy; T-Con-levy; Wi-Fi-levy; Muu
th: ประเภทแผงวงจรโทรทัศน์: บอร์ดขยายเสียง; บอร์ด BU1; บอร์ดขับแบคไลท์; บอร์ดหลัก/จ่ายไฟรวม; บอร์ดควบคุม; บอร์ด IR/ปุ่มกด; บอร์ดอินเวอร์เตอร์; บอร์ด J; บอร์ดขับ LED; บอร์ดขับ LED/จ่ายไฟรวม; บอร์ด LVDS; บอร์ดลอจิก; บอร์ดหลัก; บอร์ดแหล่งจ่ายไฟ; บอร์ด T-Con; บอร์ด Wi-Fi; อื่นๆ
hu: Televízió áramköri lapjának típusa: Hangerősítő panel; BU1 panel; Háttérvilágítás meghajtó panel; Kombinált fő/táp panel; Vezérlőpanel; IR/gomb panel; Inverter panel; J-panel; LED meghajtó panel; LED meghajtó/táp kombinált panel; LVDS panel; Logikai panel; Főpanel; Tápegység panel; T-Con panel; Wi-Fi panel; Egyéb
ko: 텔레비전 회로 기판 유형: 오디오 앰프 보드; BU1 보드; 백라이트 드라이버 보드; 콤보 메인/전원 보드; 컨트롤 보드; IR/버튼 보드; 인버터 보드; J 보드; LED 드라이버 보드; LED 드라이버/전원 콤보 보드; LVDS 보드; 로직 보드; 메인 보드; 전원 공급 보드; T-Con 보드; 와이파이 보드; 기타
sv: Tv-kretskorttyp: Ljudförstärkarkort; BU1-kort; Bakgrundsbelysningsdrivkort; Kombinerat huvud/strömkort; Styrkort; IR/knappkort; Inverterkort; J-kort; LED-driverkort; LED-driver/strömkombinationskort; LVDS-kort; Logikkort; Huvudkort; Strömförsörjningskort; T-Con-kort; Wi-Fi-kort; Övrigt
ru: Тип печатной платы телевизора: Плата аудиоусилителя; Плата BU1; Плата драйвера подсветки; Комбинированная главная плата/плата питания; Плата управления; Плата ИК/кнопок; Плата инвертора; J-плата; Плата драйвера LED; Комбинированная плата драйвера LED/питания; Плата LVDS; Логическая плата; Главная плата; Плата блока питания; Плата T-Con; Плата Wi-Fi; Другой
el: Τύπος πλακέτας κυκλώματος τηλεόρασης: Πλακέτα ενισχυτή ήχου; Πλακέτα BU1; Πλακέτα οδηγού οπίσθιου φωτισμού; Συνδυαστική κύρια πλακέτα/τροφοδοσίας; Πλακέτα ελέγχου; Πλακέτα υπερύθρων/κουμπιών; Πλακέτα μετατροπέα; Πλακέτα J; Πλακέτα οδηγού LED; Συνδυαστική πλακέτα οδηγού LED/τροφοδοσίας; Πλακέτα LVDS; Λογική πλακέτα; Κύρια πλακέτα; Πλακέτα τροφοδοτικού; Πλακέτα T-con; Πλακέτα wi-fi; Άλλο
ja: テレビ回路基板タイプ: オーディオアンプボード; BU1ボード; バックライトドライバーボード; コンボメイン/電源ボード; 制御ボード; IR/ボタンボード; インバーターボード; Jボード; LEDドライバーボード; LEDドライバー/電源コンボボード; LVDSボード; ロジックボード; メインボード; 電源ボード; T-Conボード; Wi-Fiボード; その他
it: Tipo di scheda circuitale televisione: Scheda amplificatore audio; Scheda BU1; Scheda driver retroilluminazione; Scheda combo principale/alimentazione; Scheda controllo; Scheda IR/pulsanti; Scheda inverter; Scheda J; Scheda driver LED; Scheda combo driver LED/alimentazione; Scheda LVDS; Scheda logica; Scheda principale; Scheda alimentazione; Scheda T-Con; Scheda Wi-Fi; Altro
de: Fernseh-Leiterplattentyp: Audioverstärkerplatine; BU1-Platine; Hintergrundbeleuchtungs-Treiberplatine; Kombi-Haupt-/Netzteilplatine; Steuerplatine; IR-/Tastenplatine; Wechselrichterplatine; J-Platine; LED-Treiberplatine; LED-Treiber-/Netzteil-Kombiplatine; LVDS-Platine; Logikplatine; Hauptplatine; Netzteilplatine; T-Con-Platine; WLAN-Platine; Sonstiges
nl: Televisie printplaat type: Audioversterkerbord; BU1 bord; Backlight driverbord; Combi hoofd/voedingsbord; Besturingsbord; IR/knoppenbord; Inverterbord; J-bord; LED driverbord; LED driver/voeding combibord; LVDS bord; Logicabord; Hoofdbord; Voedingsbord; T-Con bord; Wi-fi bord; Andere
da: Halvledermateriale: Lydforstærkerplade; BU1-plade; Baggrundsbelysningsdriverplade; Kombineret hoved-/strømplade; Kontrolplade; IR-/knapplade; Inverterplade; J-plade; LED-driverplade; LED-driver-/strømkombinationsplade; LVDS-plade; Logikplade; Hovedplade; Strømforsyningsplade; T-Con-plade; Wi-Fi-plade; Andet
lt-LT: Televizoriaus spausdintinės plokštės tipas: Garso stiprintuvo plokštė; BU1 plokštė; Foninio apšvietimo tvarkyklės plokštė; Kombinuota pagrindinė/maitinimo plokštė; Valdymo plokštė; IR/mygtukų plokštė; Inverterio plokštė; J plokštė; LED tvarkyklės plokštė; LED tvarkyklės/maitinimo kombinuota plokštė; LVDS plokštė; Logikos plokštė; Pagrindinė plokštė; Maitinimo šaltinio plokštė; T-Con plokštė; Wi-Fi plokštė; Kita
zh-CN: 电视电路板类型: 音频放大器板; BU1 板; 背光驱动板; 组合主板/电源板; 控制板; 红外/按钮板; 逆变器板; J 板; LED 驱动板; LED 驱动/电源组合板; LVDS 板; 逻辑板; 主板; 电源板; T-Con 板; Wi-Fi 板; 其他
en: Television circuit board type: Audio amplifier board; BU1 board; Backlight driver board; Combo main/power board; Control board; IR/button board; Inverter board; J-board; LED driver board; LED driver/power combo board; LVDS board; Logic board; Main board; Power supply board; T-Con board; Wi-Fi board; Other
cs: Typ desky plošných spojů televizoru: Deska audio zesilovače; BU1 deska; Řídicí deska podsvícení; Kombinovaná hlavní/napájecí deska; Řídicí deska; IR/tlačítková deska; Invertorová deska; J-deska; Řídicí deska LED; Kombinovaná LED budič/napájecí deska; LVDS deska; Logická deska; Hlavní deska; Deska napájecího zdroje; T-Con deska; Wi-Fi deska; Jiné
pt-BR: Tipo de placa de circuito da televisão: Placa amplificadora de áudio; Placa BU1; Placa driver de backlight; Placa combinada principal/fonte; Placa de controle; Placa de IR/botões; Placa inversora; Placa J; Placa driver de LED; Placa combinada driver de LED/fonte; Placa LVDS; Placa lógica; Placa principal; Placa de fonte de alimentação; Placa T-Con; Placa Wi-Fi; Outro
fr: Type de circuit imprimé pour TV: Carte amplificateur audio; Carte BU1; Carte de pilote de rétroéclairage; Carte principale/alimentation combinée; Carte de contrôle; Carte infrarouge/boutons; Carte onduleur; Carte J; Carte de pilote LED; Carte combinée pilote LED/alimentation; Carte LVDS; Carte logique; Carte principale; Carte d'alimentation; Carte T-Con; Carte Wi-Fi; Autre
ro-RO: Tip placă circuit televizor: Placă amplificator audio; Placă BU1; Placă driver iluminare fundal; Placă combo principală/alimentare; Placă de control; Placă IR/butoane; Placă invertor; Placă J; Placă driver LED; Placă combo driver LED/alimentare; Placă LVDS; Placă logică; Placă principală; Placă de alimentare; Placă T-Con; Placă Wi-Fi; Altele
tr: Televizyon devre kartı tipi: Ses amplifikatör kartı; BU1 kartı; Arka ışık sürücü kartı; Kombine ana/güç kartı; Kontrol kartı; IR/düğme kartı; İnvertör kartı; J kartı; LED sürücü kartı; LED sürücü/güç kombine kartı; LVDS kartı; Mantık kartı; Ana kart; Güç kaynağı kartı; T-Con kartı; Wi-Fi kartı; Diğer
sk-SK: Typ dosky plošných spojov televízorov: Doska audio zosilňovača; BU1 doska; Doska budiča podsvietenia; Kombinovaná hlavná/napájacia doska; Riadiaca doska; IR/tlačidlová doska; Invertorová doska; J-doska; Doska budiča LED; Kombinovaná doska budiča LED/napájania; LVDS doska; Logická doska; Hlavná doska; Napájacia doska; T-Con doska; Wi-Fi doska; Iné
es: Tipo de placa de circuito del televisor: Placa amplificadora de audio; Placa BU1; Placa controladora de retroiluminación; Placa combinada principal/alimentación; Placa de control; Placa IR/botones; Placa inversora; Placa J; Placa controladora LED; Placa combinada controladora LED/alimentación; Placa LVDS; Placa lógica; Placa principal; Placa de fuente de alimentación; Placa T-Con; Placa Wi-Fi; Otros
bg-BG: Тип печатна платка за телевизор: Платка на аудио усилвател; BU1 платка; Платка за драйвер на подсветка; Комбинирана основна/захранваща платка; Контролна платка; ИЧ/бутонна платка; Инверторна платка; J-платка; Платка за LED драйвер; Комбинирана платка LED драйвер/захранване; LVDS платка; Логическа платка; Основна платка; Платка на захранването; T-Con платка; Wi-Fi платка; Други
hr-HR: Vrsta tiskane ploče televizora: Ploča audio pojačala; BU1 ploča; Upravljačka ploča pozadinskog osvjetljenja; Kombinirana glavna/napajanja ploča; Upravljačka ploča; IR/tipka ploča; Inverterska ploča; J-ploča; LED upravljačka ploča; LED upravljač/napajanje kombinirana ploča; LVDS ploča; Logička ploča; Glavna ploča; Ploča napajanja; T-Con ploča; Wi-Fi ploča; Ostalo
nb: TV-kretskort type: Lydforsterkerkort; BU1-kort; Bakgrunnsbelysningsdriverkort; Kombinert hoved-/strømkort; Kontrollkort; IR-/knappekort; Inverterkort; J-kort; LED-driverkort; LED-driver/strøm kombokort; LVDS-kort; Logikkort; Hovedkort; Strømforsyningskort; T-Con-kort; Wi-Fi-kort; Annet